【裁判字號】    90,毒抗,89
【裁判日期】    900403
【裁判案由】    戒治
【裁判全文】
臺灣高等法院臺南分院刑事裁定          九十年度毒抗字第八九號        Ｃ
      抗  告  人
      即  被  告   甲  ○  ○.
右列抗告人因違反毒品危害防制條例案件，經撤銷停止戒治，不服臺灣臺南地方法院
中華民國九十年二月十二日裁定（九十年度毒聲字第三二九號），提起抗告，本院裁
定如左：
      主      文
抗告駁回。
      理      由
一、抗告意旨略以：抗告人於民國（下同）八十九年十二月十二日停止戒治後，即未
    沾染任何毒品，並於八十九年十二月二十一日、十二月二十八日及九十年一月十
    八日、二月十五日多次驗尿皆無反應，故觀護人說抗告人於一月九日尿液呈陽性
    反應，實屬莫名。況且此次尿液指數為一千三百多，實不知吃了什麼東西。抗告
    人患有精神病，每日皆服藥已有八年之久，也曾感冒吃藥、喝減肥茶等。故以尿
    液超微量，即撤銷停止戒治，實屬對抗告人不公平。且抗告人家有幼子待產，允
    請重新驗尿，撤銷原裁定云云。
二、按強制戒治執行已滿三月，戒治處所認無繼續戒治之必要者，得檢具事證，報由
    檢察官聲請法院裁定停止戒治。前項停止期間，應付保護管束，期滿未經撤銷者
    ，視為強制戒治期滿；其違反保護管束應遵守事項情節重大者，得由檢察官聲請
    法院裁定撤銷停止戒治，毒品危害防制條例第二十二條第一、二項定有明文。
三、經查：
（一）抗告人前因施用毒品案件，經原審於八十九年五月十二日裁定令入戒治處所施
      以強制戒治一年，並於八十九年五月十二日起送臺灣臺南戒治所執行強制戒治
      ，經執行強制戒治後屆滿三月，其戒治成效經評定為合格，認無繼續戒治之必
      要，而於八十九年十月二十三日經原審以八十九年度毒聲字第三○六二號裁定
      停止戒治，所餘戒治期間，付保護管束。抗告人甲○○於保護管束期間，於九
      十年一月九日在臺灣臺南地方法院檢察署觀護人命採尿員對之採尿，將其尿液
      送私立長榮管理學院鑑定結果，呈甲基安非他命陽性反應，有該鑑定報告附卷
      可稽。足見抗告人於採尿員對之採尿前回溯九十六小時內之某時許，確有在不
      詳處所施用第二級毒品安非他命一次無訛。抗告人違反保護管束應遵守事項情
      節重大，原審依毒品危害防制條例第二十二條第二項規定撤銷停止戒治，令入
      戒治處所施以強制戒治，並無不合。
（二）抗告人雖辯稱其患有精神病，每日皆服藥已有八年之久，也曾感冒吃藥、喝減
      肥茶等情。惟查，抗告人既稱患有精神病而每日服藥，若該藥物含有安非他命
      成分，何以唯獨九十年一月九日之檢驗呈陽性反應，而其餘檢驗則未檢出，顯
      見其所服精神病藥物並無安非他命成分，亦與一月九日呈陽性反應之尿液檢驗
      無關；再者，抗告人未能確實舉證或提醫師處方以實其說，所辯不足採信。又
      抗告人辯稱曾感冒吃藥、喝減肥茶等云云，亦均乏實據，所辯純屬卸責之詞，
      不足為採。此外，如抗告人嗣後刻意未施用安非他命，其尿液、血液自不可能
      呈安非他命陽性反應，所請再予重新採驗，非為必要。揆諸前開說明，本件抗
      告人之抗告為無理由，應予駁回。
四、據上論斷，應依刑事訴訟法第四百十二條，裁定如主文。
中    華    民    國      九十      年      四      月      三          日
                                  臺灣高等法院臺南分院刑事第三庭
                                      審判長法官  黃    崑    宗
                                            法官  莊    俊    華
                                            法官  林    勝    木
右正本證明與原本無異。
不得再抗告。
                                      法院書記官  吳    秋    賢
中    華    民    國      九十      年      四      月      四          日


司法院資訊處製作；財團法人民間司法改革基金會備份。
